【裁判字號】    91,易,1345
【裁判日期】    920606
【裁判案由】    賭博
【裁判全文】
臺灣桃園地方法院刑事判決                        九十一年度易字第一三四五號
    公  訴  人  臺灣桃園地方法院檢察署檢察官
    被      告  戊○○
右列被告因賭博案件，經檢察官提起公訴（九十年度偵字第一五三四五號），本院判
決如左：
    主  文
戊○○無罪。
    理  由
一、公訴意旨略以：丁○○係設在桃園縣桃園市○○路六十號一樓公眾得出入場所「
    星際遊樂場」之負責人，在上址擺設賭博性電動玩具八人座行星一台、八人座跑
    馬一台、八人座賓果一台、五人座二十一點一台、七靶四十五台、方塊十三台、
    雙魚座二十五台及滿天星四十台，並自民國九十年七月間起，先後僱用己○○、
    庚○○、丙○○、乙○○、辛○○ (以上六人已結)、甲○○ (到案後另結)及戊○○，共同基於賭博之犯意聯絡，分別擔任開分員、兌幣員、外場人員，藉上開
    機台與不特定之賭客賭博財物。賭博方式為由賭客以開分或兌幣方式，分別在開
    分區或兌幣區把玩，開分係以新台幣 (下同)一千元開一千分，把玩機台押注，
    賭客如贏得分數，每一分可換回一元，如失分則賭資歸丁○○所有。兌幣則以一
    千元兌換五百元代幣，押中時依螢幕顯示的分數退幣，未押中則代幣歸丁○○所
    有，不玩時可拿二百枚代幣到櫃檯換取一張兌幣卡，每三張兌幣卡可向外場員工
    換回一千元。嗣於九十年九月五日十八時許，警員黃國文喬裝賭客至現場開分區
    把玩雙魚座機台，以三千元交由丙○○開三千分，俟機台分數累積至八千分，表
    示不玩時，丙○○便招呼己○○帶黃國文至遊藝場旁倉庫，交付黃國文現金八千
    元，黃國文旋通知支援警力前往現場，查獲賭客戊○○等人，並扣得被告丁○○
    所有，如附表編號１至１９所示之電動機具（含晶片）及編號２０在櫃檯之財物
    ；及編號２１至２５所示，供犯罪所用之物，因認被告戊○○涉有刑法第二百六
    十七條之常業賭博罪嫌。
二、按犯罪事實應依證據認定之，無證據不得推定其犯罪事實，刑事訴訟法第一百五
    十四條定有明文。又被告之自白，不得做為有罪判決之唯一依據，仍應調查其他
    證據以察其是否與事實相符，同法第一百五十六條第二項亦有明文。本件訊據被
    告戊○○堅決否認犯行，辯稱：伊並非「星際遊樂場」員工，當天我純粹是去看
    而巳，我警訊的意思是說我有看過他 (庚○○)與別人換過錢，我沒有跟他換過
    ，我只承認我私下與客人換過三百元云云。經查：
(一)共同被告丁○○係「星際遊樂場」之負責人，乙○○、辛○○、甲○○係其僱用
    之員工，庚○○則係於九十年七月底至八月初受僱於丁○○擔任外場人員等情，
    業據五人於警訊、偵查及審理中坦承不諱，互核相符。被告戊○○則自警訊時起
    迄審理中，均一致供稱係客人，曾至該遊樂場把玩電動機具而已，從未自白係該
    遊樂場員工。共同被告丁○○、乙○○、辛○○、甲○○等人亦未指認被告戊○○係該遊樂場員工，公訴人指稱被告係受僱於丁○○擔任現場開分員及櫃檯人員
    ，尚乏實據，自不可採。被告既非丁○○僱用之員工，自無可能與之成立共同以
    賭博為常業之罪名。
(二)被告戊○○於警訊固自承：「約一星期前在桃園市○○路六十號地下室一樓即星
    際遊樂場之賓果行星檯前跟庚○○兌換新台幣二千元整。另跟一名綽號‵小葉′
    之男子兌換，於九十年九月四日晚二十三時三十分，在門口旁娛樂台後面兌換一
    千元等語。於偵查中則供稱：最近於九十年八月十日去玩，九十年九月五日則是
    去看，我都玩皇冠金鐘，一枚代幣五十分，可退代幣換卡，二百枚代幣換一張卡
    ，三張卡可到後面換現金一千元等語 (參偵卷第一七六頁)。嗣於審理中則改稱
    ：我警訊的意思是說我有看過他 (指庚○○)與別人換過錢，而且我沒有跟他換
    過。我只有承認我私下與客人換過三百元。而共同被告庚○○於警訊即否認犯行
    ，供稱：「我曾擔任星際遊樂場外場服務人員，負責拉客進入遊樂場把玩機檯，
    我於九十年七月底開始上班，八月初離職，大概工作了一星期等語 (參偵查卷第
    二十九頁)。於偵查中供稱：我是去玩電玩，我之前曾在該店做外場等語 (參偵
    查卷第一七七頁背面)；嗣於審理中仍同此供述，並稱：「這間店裡面的機台都
    是投幣式，要玩要先換代幣才可以玩，不玩的時候客人之間私下會自己買賣，如
    果向櫃檯一千元只能買到五百個代幣，私底下的話，可以買到三張兌換六百個代
    幣等語 (參本院九十一年八月二十七日審判筆錄)。以上二人供詞對照以觀，被
    告自白有與庚○○兌換現金部分，前後供述不一，已難遽採。共同被告庚○○則
    自始至終否認有兌換現金情事，則被告之自白並無其他補強證據足資佐證。且庚○○係於九十年八月初即離職，縱被告確有於同年八月底與庚○○兌換現金情事
    ，亦僅係客人間私下兌換，以求換得更多之代幣，以供把玩，究非與業者對賭，
    亦不構成在公眾得出入之場所賭博之罪名。
    此外，復查無其他積極證據足認被告有犯公訴人所指之罪名，不能證明其犯罪，
    自應為無罪之諭知。
三、據上論斷，應依刑事訴訟法第三百零一條第一項，判決如主文。
本案經檢察官許炳文到庭執行職務。
中      華      民      國      九十二      年    六    月    六      日
                                臺灣桃園地方法院刑事第四庭
                                    法  官      陳  世  宗
右正本證明與原本無異。
如不服本判決，應於判決送達後十日內向本院提出上訴狀( 應附繕本 )，上訴於
臺灣高等法院。
                                    書記官      廖  宜  政
中      華      民      國      九十二      年    六    月    六      日


司法院資訊處製作；財團法人民間司法改革基金會備份。
